【裁判字號】    99,訴,64
【裁判日期】    990416
【裁判案由】    毒品危害防制條例
【裁判全文】
臺灣桃園地方法院刑事裁定                99年度訴字第64號
公  訴  人  臺灣桃園地方法院檢察署檢察官
被      告  甲○○
選任辯護人  劉世興律師
上列被告因毒品危害防制條例案件，經檢察官提起公訴（98年度
偵緝字第1873號），本院裁定如下：
    主  文
甲○○自民國玖拾玖年肆月貳拾壹日起延長羈押貳月。
具保停止羈押之聲請駁回。
    理  由
一、被告甲○○因毒品危害防制條例案件，前經本院訊問後，認
    犯罪嫌疑重大，此有證人邱宜德、陳麒文、莫涵宇之證述及
    卷附監聽譯文在卷可佐，所犯為最輕本刑5 年以上有期徒刑
    之罪，且有事實足認有逃亡之虞，而有刑事訴訟法第101 條
    第1 項第1 款、第3 款之情形，非予羈押顯難進行審判及執
    行，而有羈押必要，於民國99年1 月21日起執行羈押在案。
    茲本案被告甲○○涉犯販賣第三級毒品罪，所犯係最輕本刑
    5 年以上有期徒刑之罪，且被告甲○○業經本院認定有罪，
    判處犯販賣第三級毒品罪共2 罪，定其應執行之刑為有期徒
    刑3 年6 月，足見被告確屬罪嫌重大，所判處之刑期又非輕
    ，其逃匿以規避審判程序進行及刑罰執行之可能性甚高，並
    參酌被告前於偵查中經合法傳拘未到，經通緝後始到案，顯
    有逃亡之事實，足認刑事訴訟法第101 條第1 項第1 、3 款
    之原因仍存在，若非繼續羈押，顯難進行後續之審判及執行
    程序，自有繼續羈押之必要，應自99年4 月21日起延長羈押
    2 月。
二、被告之選任辯護人於99年4 月9 日提出具保停止羈押聲請狀
    ，主張被告經判處3 年6 月有期徒刑，刑期非謂久長，被告
    虞逃以躲避司法審判之可能性已無云云，惟本件原羈押之原
    因仍存在，已如前述，況被告已具狀提起上訴，本院審酌命
    被告具保、責付或限制住居等侵害較小之手段，均不足以確
    保後續審判、執行程序之順利進行。此外，本案不屬最重本
    刑為3 年以下有期徒刑、拘役或專科罰金之罪，亦無懷胎5
    月以上或生產後2 月未滿情形，更查無現罹疾病，非保外治
    療顯難痊癒之事，均核無刑事訴訟法第114 條各款所定不得
    駁回具保聲請停止羈押之情形，自難認有法定停止羈押之事
    由存在，而認得以具保停止羈押之方式使原羈押原因消滅。
    辯護人執上開事由為被告聲請具保停止羈押，自無從准許，
    應予駁回。
三、依刑事訴訟法第108 條第1 項、第5 項、第220 條裁定如主
    文。
中    華    民    國    99    年    4     月    16    日
                  刑事第一庭  審判長法  官  曾家貽
                                    法  官  俞力華
                                    法  官  張瓊華
以上正本證明與原本無異。
如不服本裁定，應於裁定送達後5 日內向本院提出抗告狀。
                                    書記官  李宜娟
中    華    民    國    99    年    4     月    19    日

司法院資訊處製作；財團法人民間司法改革基金會備份。
